【裁判字號】    99,聲再,17
【裁判日期】    990506
【裁判案由】    聲請再審
【裁判全文】
臺灣高雄地方法院刑事裁定              99年度聲再字第17號
聲  請  人  甲○○
即  被  告
上列聲請人因違反保護令罪案件，對於本院民國98年8 月17日第
二審確定判決（98年度簡上字第603 號），聲請再審，本院裁定
如下：
    主  文
再審之聲請駁回。
    理  由
一、聲請意旨略以：(一)本院98年度簡上字第603 號判決書引用第
    一審判決書（即本院98年度審簡字第1510號）及檢察官聲請
    簡易判決處刑書之立證方法，而未依職權調查證據之行使調
    查權，顯然未依刑事訴訟法規定辦理，有違刑事訴訟法第
    378 條、第379 條第1、5、7 、10、12、14款規定。因此法
    院簡便行事引用附錄之情節，未依法定調查程序而行便宜行
    事，自然引用瑕疵附錄亦是錯誤證據。而本案審理時均係引
    用檢察官的論證見解，此法律審審核調查依法行政、依法辦
    理審判已失去意義，該判決之證據援用第一審之立證方法，
    而陳述引用第一審判決書（含聲請簡易判決處刑書），自然
    依法有違刑事訴訟法第378 條、第379 條第1 、5 、7 、10
    、12、14款規定。(二)本案對聲請人論罪過重，且告訴人之真
    意早已一審中或檢察官前表示不予再究意思。(三)聲請人認為
    本院98年度審簡字第1510號判決內容未詳述證據證明力何在
    ？或存在？證據法則待證事實，人事時地物的證據陳述證據
    證明力證明了，被告確真傷害告訴人的佐證嗎？以本案來論
    是家暴法，但判決書卻無傷害、名譽、恐嚇、污辱等事實理
    由法律罪名或敘述存在，又上述人事時地物等之傷害、名譽
    、恐嚇、污辱事實行為於判決書上，又均未備證據事實行為
    理由，依證據法則佐證事件一一詳述論述，又何以依證據方
    法來認定原告確真所為為真正，及為家暴待證事實，相對告
    訴人轉為證人之證據方法論證基礎又何在？因此本案再審之
    聲明：聲請人以本案證據證明力不足，各級法院審判判決書
    、裁定書疑涉公文書登載不實，各級審判法院有違公務員服
    務法第一條之規定及法官守則和法律規定，亦屬本案違法判
    決云云，聲請裁定開始再審。
二、按受判決人因對有利之主張為原審所不採，事後提出證明，
    以圖證實在原審前所為有利之主張為真實，據以聲請再審，
    該項證據既非判決後所發見，顯難憑以聲請再審（最高法院
    50年台抗字第104 號判例參照）。
三、經查：
  (一)聲請人前因違反家庭暴力防治法案件經本院本院高雄簡易庭
    於98年5 月25日以98年度審簡字第1510號判處：聲請人犯違
    反保護令罪，事證明確，而判處有期徒刑6 月，如易科罰金
    ，以新臺幣1000元折算1 日。經聲請人提出上訴後，本院合
    議庭於98年8 月17日以98年度簡上字第603 號判決上訴駁回
    而確定等情，業經本院調上開案號卷宗，核閱屬實。
  (二)聲請人雖於其再審狀載稱係以「發見確實之新證據、重要證
    據漏未審酌」等字，但其書狀內容並未提及有何新證據或重
    要證據，是其聲請自無理由。至聲請人聲請傳喚之證人張治
    良用云云，亦係原確定判決已調查並審酌之證據，此觀本院
    98年8 月3 日審判筆錄載明：「審判長問：對於張治良於警
    詢、偵查中之證述，有何意見？（提示並告以要旨）」、「
    被告答：沒有。那天我喝醉了。」、「檢察官答：沒有」等
    語（見本院98年度簡上字第603 號卷第52頁背面）自明，可
    見聲請人所聲請傳喚之證人張治良並非得以聲請再審之新證
    據。又聲請人前以「重要證據漏未審酌為由」聲請再審，業
    經本院98年度聲再字第72號裁定以：「故本件聲請人即受判
    決人甲○○犯該罪之案件，經原審為第二審判決後，即不得
    上訴於第三審法院，則依上規定所示，聲請人雖得以重要證
    據漏未審酌為由聲請再審，但需於判決送達後20日內為之，
    然本件原審即本院98年度簡上字第603 號判決係於98年8 月
    28 日 送達聲請人，此有送達證書附卷可稽（詳該卷第60頁
    ），扣除在途期間4 日，則聲請人如以重要證據漏未審酌為
    由聲請再審，至遲應於98年9 月21日前提出，而本件卻遲至
    98 年11 月3 日，始以告訴人上開字條為重要證據，且該證
    據漏未審酌為由提出本件再審聲請（詳本院卷聲請狀首頁）
    ，依上說明，本院自應以裁定駁回該部分再審之聲請。」為
    由，裁定駁回其再審之聲請，併為說明。
  (三)聲請意旨以上開確定判決「未依職權調查證據之行使調查權
    ，顯然未依刑事訴訟法規定辦理，有違刑事訴訟法第378 條
    、第379 條第1 、5 、7 、10、12、14款規定」、「未依法
    定調查程序而行便宜行事，自然引用瑕疵附錄亦是錯誤證據
    」云云。惟聲請人並未具體說明上開確定判決有何違法，及
    上開違法符合何一再審理由，自難認其聲請再審有理由。且
    簡易判決判決書，得以簡略方式為之，如認定之犯罪事實、
    證據及應適用之法條，與檢察官聲請簡易判決處刑書或起訴
    書之記載相同者，得引用之。第二審判決書，得引用第一審
    判決書所記載之事實、證據及理由。刑事訴訟法454 條、第
    373 條，分別定有明文。是聲請人認原確定判決不得引用第
    一審判決書，自有誤解。
  (四)聲請意旨又以「本案對聲請人論罪過重，且告訴人之真意早
    已一審中或檢察官前表示不予再究意思」云云，聲請再審。
    惟查：聲請人並未指出上開確定判決有何論罪過重之具體情
    形，且告訴人曾表示撤回對聲請人之告訴乙節，業據原確定
    判決調查，此觀本院98年8 月3 日審判筆錄載明：「審判長
    問：對於張治良撤回對被告甲○○之撤回告訴狀、撤回告訴
    同意書，有何意見？（提示並告以要旨）」、「被告答：沒
    有」、「檢察官答：沒有」等語（見本院98年度簡上字第60
    3 號卷第52頁背面）自明。況且，就告訴人之撤回告訴乙節
    ，原確定判決已詳述其審酌之情形並於判決理由載稱：「二
    、本案經本院審理結果，認第一審以被告所為違反家庭暴力
    防治法第61條第1 款、第2 款之違反保護令罪，並審酌被告
    犯罪之動機、品行、智識程度、生活狀況及告訴人事後表明
    原諒被告之信件等一切情狀，量處被告有期徒刑6 月，並諭
    知易科罰金之折算標準，其認事用法均無違誤，量刑亦屬妥
    適，應予維持，並引用第一審判決書（含聲請簡易判決處刑
    書）記載之事實、證據及理由（如附件）。三、被告以原審
    量刑過重，而未指摘原審判決有任何認事用法違背法令之處
    ，雖告訴人另具狀表示願撤回告訴，有刑事撤回告訴狀及同
    意書在卷可憑（見本院卷二第36、38頁），然按刑事訴訟法
    第238 條第1 項規定：『告訴乃論之罪，告訴人於第一審辯
    論終結前，得撤回其告訴。』是於第一審辯論終結後，告訴
    人即不得撤回告訴，況本件並非告訴乃論之罪，不論告訴人
    有無撤回告訴之意思表示，法院仍應逕行審判。綜上，本件
    被告上訴，為無理由，應予駁回。」等語明確。聲請人猶執
    前詞聲請再審，顯無理由。
  (五)至聲請人未具任何具體理由，泛指原判定判決所憑之證據證
    明力不足，又未指出上開確定判決有何項證據之證明力不足
    ，其聲請已無理由。況聲請人於本院98年簡上603 號案件審
    理時，當庭坦承犯行，有本院98年8 月3 日審判筆錄可證（
    見本院98年度簡上字第603 號卷第52頁背面）。原確定判決
    依法踐行程序，並於判決理由中敘明聲請人有罪之理由「並
    引用第一審判決書（含聲請簡易判決處刑書）記載之事實、
    證據及理由（如附件）」，尚無任何違法。聲請人於本件判
    決確定後，空泛指稱本件證據證明力不足，並憑以聲請再審
    ，自無理由。
四、綜上所述，聲請人聲請本件再審，揆諸前揭規定及說明，與
    聲請再審之法定事由不符，是其聲請，應予駁回。
據上論斷，應依刑事訴訟法第434 條第1項，裁定如主文。
中    華    民    國    99    年    5     月    6     日
                  刑事第二庭    審判長法  官  吳進寶
                                      法  官  李昆南
                                      法  官  施盈志
以上正本證明與原本無異。
如不服本裁定，應於送達後5日內，向本院提出抗告狀。
中    華    民    國    99    年    5     月    6     日
                                       書記官  蔡蓓雅

司法院資訊處製作；財團法人民間司法改革基金會備份。
